【裁判字號】    92,聲再,85
【裁判日期】    920630
【裁判案由】    聲請再審
【裁判全文】
臺灣高等法院高雄分院刑事裁定                      九十二年度聲再字第八五號
    再審聲請人
    即受判決人  甲○○
右聲請人因公共危險等案件，對於本院九十一年度上訴字第一０八號中華民國九十二
年一月二十一日第二審確定判決（臺灣屏東地方法院檢察署九十一年度偵字第三九四
六號）聲請再審，本院裁定如左：
    主  文
再審之聲請駁回。
    理  由
一、聲請意旨略以：
  (一)證人李來成於第二審法院調查時證述「甲○○告訴我他發生車禍，叫我載他去派
    出所報案」，又證人王世輝警員亦證「李來成有去派出所說他朋友在萬丹發生車
    禍」等語，足證本件聲請人即被告甲○○肇事後確有報案意願，且被告與李來成
    亦與承辦交通事故簫新丁警員約好前往製作筆錄，亦證被告並無肇事逃逸犯意。
  (二)被告於第二審法院，並未對於前項證人陳述之具體內容提出主張，自屬新證據而
    足認被告應受無罪之判決，為此依據刑事訴訟法第四百二十條第一項第六款規定
    聲請再審。
二、按刑事訴訟法第四百二十條第一項第六款所謂發見確實之新證據，係指該證據於
    事實審法院判決前已經存在，為法院、當事人所不知，不及調查斟酌，至其後始
    行發見，且就證據本身形式上觀察，固不以絕對不須經過調查程序為條件，但必
    須顯然可認為足以動搖原有罪確定判決，而為受判決人無罪、免訴、免刑或輕於
    原判決所認罪名之判決者為限。故受理聲請再審之最後事實審法院，應就聲請再
    審理由之所謂「新證據」，是否具備事實審判決前已經存在，為法院、當事人所
    不知，事後方行發見之「嶄新性」，及顯然可認足以動搖原有罪確定判決，應為
    無罪、免訴、免刑或輕於原判決罪名之「顯然性」二要件，加以審查，為判斷應
    否准予開始再審之準據，最高法院二十八年度抗字第八號、八十五年度台抗字第
    三０八號裁定意旨參照。
三、經查：
  (一)本件聲請人即被告經原確定判決所認成立過失傷害、肇事逃逸等罪責，業已審酌
    證人李來成、王世輝前開證言（見原確定判決書第二頁三、(一)項所述），併敘明
    何以認定被告有逃逸犯意之證據，是被告所提據以聲請再審之前開證人李來成、
    王世輝證言，自不符前開說明之「嶄新性」要件。
  (二)本件被告於肇事後並未停車查看之事實，業據被告於該案供承（見原確定判決書
    第一頁二項所述），則被告於肇事後業先行離開現場，縱然事後有何報案意願，
    亦屬被告犯後態度範疇，是此一「報案意願」之事證，並非顯然可認足以動搖原
    有罪確定判決，自非合於開始再審之「顯然性」要件。
四、綜上所述，本件聲請人前述所稱「新證據」，核與前揭說明所指刑事訴訟法第四
    百二十條第一項第六款之「發現確實之新證據」要件不符，應認本件再審之聲請
    無理由，應予駁回。
據上論結，依刑事訴訟法第四百三十四條第一項，裁定如主文。
中    華    民    國      九十二      年      六      月     三十   日
                              臺灣高等法院高雄分院刑事第六庭
                                  審判長法官  王憲義
                                        法官  謝靜雯
                                        法官  張意聰
右正本證明與原本無異。
如不服本裁定應於送達後五日內向本院提出抗告狀。
                                  法院書記官  王婉蓉
中    華    民    國      九十二      年      六      月     三十   日


司法院資訊處製作；財團法人民間司法改革基金會備份。
